# 划拨形成的资本公积是否影响投资收益计算

提问人：萍 实 时间：2022-01-07 02:00:48
请教陈版，母公司划拨资产给子公司，母公司减少资本公积，没有通过长期股权投资处理，后来母公司将对子公司的投资对外转让，母公司计算投资收益时是否需要将资本公积冲减投资收益，谢谢！

回答人：chenyiwei
“母公司减少资本公积，没有通过长期股权投资处理”这个做法属于前期差错，应予以更正。更正后就不存在你所问的这个问题了。

提问人：萍 实 时间：2022-01-10 15:10:44
谢谢陈版，那么是不是除了三去一降一补或者政府主导的国有企业之间划拨或者划转资产，其他的母公司划拨或者划转资产给子公司，母公司都是增加长期股权投资而不是减少资本公积，谢谢！

回答人：chenyiwei
是。